臺灣臺南地方法院刑事判決
110年度簡上字第202號
上  訴  人  
即  被  告  馬崑郎



上列上訴人即被告因妨害公務案件，不服本院民國110年7月15日
110年度簡字第1519號所為第一審刑事簡易判決（聲請簡易判決
處刑書案號：110年度營偵字第953號），提起上訴，本院管轄之
第二審合議庭判決如下：
    主      文
上訴駁回。
    事實及理由
一、按被告於第二審經合法傳喚，無正當理由不到庭者，得不待
    其陳述，逕行判決，刑事訴訟法第371條定有明文。次按對
    於簡易判決處刑不服而上訴者，得準用上開規定，此刑事訴
    訟法第455條之1第3項亦有明文規定。是本件上訴人即被告
    馬崑郎經本院合法傳喚，無正當理由未到庭，有本院送達證
    書、刑事報到單各1紙在卷可稽(本院卷第137、145頁)，本
    院爰不待其陳述，而為一造辯論判決，合先敘明。
二、本件經本院審理結果，認第一審判決對被告論以刑法第140
    條第1項前段之侮辱公務員罪，並認有累犯適用，而量處有
    期徒刑5月，併諭知易科罰金之折算標準，其認事用法及量
    刑均無不當，應予維持，並引用第一審判決書記載之事實、
    證據及理由（如附件）。
三、被告提起本件上訴，上訴意旨略以：我沒有對警察妨害公務
    、也沒有公然侮辱，我對警察講的話係無心脫口而出，我沒
    有罵警察。我知道我有錯，但警察以暴力傷害我也有錯，我
    也撤銷對警察的傷害告訴，應撤銷原判決云云。經查：
（一）被告於民國110年5月4日下午3時21分許，在臺南市○○區○○
      路0號臺南市政府警察局大廳，以「你老爸去給人幹」等
      語辱罵在場執行勤務之員警廖茂哲等情，有臺南市政府警
      察局保安警察大隊第一中隊14人勤務分配表、員警工作紀
      錄簿（警卷第39至41、43頁）、110年5月4日及同年5月27
      日警員廖茂哲製作之職務報告及譯文（警卷第3、35頁、
      偵卷第26頁）、臺灣臺南地方檢察署勘驗筆錄（偵卷第27
      頁）、本院110年11月3日依職權勘驗現場監視器錄影光碟
      內容筆錄（本院卷第148頁）及案發當日警局大門現場錄
      影光碟（附於卷內牛皮紙袋）等件在卷可稽，此部分之事
      實，應堪認定。
（二）本院於110年11月3日審判程序時，依職權當庭勘驗案發當
      日之現場監視器光碟影像內容（檔案名稱：00000000_15h
      20m_ch14_1920x1088x15.m4v）如下（本院卷第148頁）：
　　⒈【監視器畫面：2021/05/04  15：21：20至15：21：27】
      【影片時間1分20秒至1分27秒】被告（身穿綠色上衣），
      自畫面左下角感應門處進入畫面。
　　⒉【監視器畫面：2021/05/04  15：21：28至15：21：41】
      【影片時間1分28秒至1分41秒】因被告未戴上口罩，員警
      廖茂哲從畫面右下角處進入畫面，勸導被告將口罩戴起。
　　⒊【監視器畫面：2021/05/04  15：21：42至15：21：50】
      【影片時間1分42秒至1分50秒】（員警上前詢問被告）「
      員警：你現在是要幹嘛（臺語）？被告：要報案（臺語）
      。員警：要報甚麼案（臺語）？被告：你老爸去給人幹（
      臺語）」。
（三）就上開錄音譯文內容，可知被告係在與員警對話過程時對
      員警出言侮辱，過程中更可與員警問答如流，顯係在能理
      解周遭環境與事務下，針對員警口出穢語，其具有侮辱公
      務員之犯意及行為至明。從而，本件事證明確，被告於前
      揭時、地以「你老爸去給人幹（臺語）」之言語辱罵現場
      值勤員警廖茂哲，其犯行堪以認定，應予依法論科。
四、核被告所為，係犯刑法第140條第1項之侮辱公務員罪。又被
    告前亦因妨害公務案件，經本院以107年度簡字第1574號判
    決判處有期徒刑5月確定，甫於108年2月12日徒刑執行完畢
    ，有臺灣高等法院被告前案紀錄表在卷可稽，其受徒刑之執
    行完畢後，5年以內故意再犯本件有期徒刑以上之罪，為累
    犯，應依刑法第47條第1項規定加重其刑。至司法院釋字第7
    75號解釋，依解釋文及理由之意旨，係指構成累犯者，不分
    情節，一律加重最低本刑，於不符合刑法第59條所定要件之
    情形下，致生行為人所受之刑罰超過其所應負擔罪責之個案
    ，不符罪刑相當原則、比例原則。於此範圍內，在修正前，
    為避免發生上述罪刑不相當之情形，法院就該個案應裁量是
    否加重最低本刑；依此，該解釋係指個案應量處最低法定刑
    ，又無法適用刑法第59條在內減輕規定之情形，法院應依此
    解釋意旨裁量不予加重最低本刑。本院審酌被告本案之犯罪
    情節，並無刑法第59條酌減其刑規定之適用，且被告就其所
    犯罪刑依刑法第47條第1項規定加重其刑，不致生其所受刑
    罰超過其所應負擔罪責，而有違罪刑相當原則或比例原則之
    情，又考量其前案亦屬妨害公務之前科，與本案罪質相同，
    自仍有累犯加重其刑規定之適用，併此敘明。
五、原審以被告罪證明確，適用刑法第140條第1項、第47條第1
    項、第41條第1項前段，刑法施行法第1條之1第1項，並審酌
    被告為智識成熟之成年人，且前已有妨害公務前科，有臺灣
    高等法院被告前案紀錄表1份在卷可考，猶不知悔改，明知
    警員係依法執行公務之公務員，竟公然對依法執行職務之員
    警辱罵穢語，藐視國家公權力之正當執行，未具尊重國家公
    權力之健全法治觀念，且犯後否認犯行，兼衡被告之犯罪動
    機、手段、於警詢時自陳之智識程度及家庭經濟狀況等一切
    情狀，量處有期徒刑5月，如易科罰金，以新臺幣1,000元折
    算1日，經核其認事用法尚無不合，量刑亦稱妥適。被告上
    訴意旨否認犯罪，辯稱其未以上開言語辱罵員警廖茂哲云云
    。然查，被告確有上開侮辱公務員犯行，已詳如前述；而本
    案上訴迄今，仍未見被告認錯或有何積極向廖茂哲賠償之行
    為，且於本院準備程序及審理時均未到庭，是各種量刑時所
    應考量情狀，均與原審科刑時所得據以審酌之基礎相同，原
    審既已斟酌上述各情而為量刑，且以本罪之法定刑度等整體
    觀之，原審量處之刑度，乃以行為人之責任為基礎，本於罪
    刑相當性之原則而為判斷，顯已斟酌全盤情節，尚無偏輕、
    偏重之虞，堪認適當，難認有何違誤。從而，被告提起上訴
    否認犯罪，指摘原審判決不當，並無理由，應予駁回。
據上論斷，應依刑事訴訟法第455條之1第1項、第3項、第364條
、第371條、第373條、第368條，判決如主文。
本案經檢察官張佳蓉聲請簡易判決處刑，檢察官呂舒雯到庭執行
職務。
中　　華　　民　　國　　110 　年　　11　　月　　25　　日
　　　　　　　　　刑事第十四庭  審判長法　官　周紹武
　　　　　　　　　
　　　　　　　　　                    法  官  蕭雅毓
　　　　　　　　　
　　　　　　　　　                    法  官  林岳葳   
以上正本證明與原本無異。
不得上訴。
  　　　　　　　　　　　　　　　      書記官　黃得勝
中　　華　　民　　國　　110 　年　　11　　月　　26　　日


附件：